臺灣高雄地方法院刑事判決　　　　　　　　　　　　九十一年度訴字第三二四九號
　　公　訴　人　臺灣高雄地方法院檢察署檢察官
　　被　　　告　乙○○
　　指定辯護人　本院
右列被告因強盜案件，經檢察官提起公訴（民國九十一年度偵字第一五七六二號），
本院判決如左：
    主  文
乙○○踰越門扇，於夜間侵入住宅竊盜，因脫免逮捕，而當場施以強暴，未遂，累犯
，處有期徒刑肆年。
    事  實
一、乙○○於民國九十年二月間因竊盜案件，經本院以九十年度易字第八九號判決判
    處有期徒刑四月確定，並於九十一年三月二日執行完畢。猶不知悔改，意圖為自
    己不法之所有，於九十一年七月二十一日凌晨四時四十五分許之夜間，踰越位於
    高雄市新興區○○○路一七○巷二十三號甲○○住宅大門門扇並侵入之，拉開屋
    內櫥櫃抽屜著手竊取財物而不遂，適為返家之屋主甲○○發現，即上前制止並捉
    住乙○○之皮帶，然乙○○為脫免逮捕，竟以手毆打甲○○左臉一拳方法施以強
    暴，並將甲○○拖行至門外，甲○○遂高喊抓賊，經其鄰居聞聲合力抓住乙○○
    ，並由據報到達現場之員警將乙○○逮捕。
二、案經甲○○訴由高雄市政府警察局新興分局報請臺灣高雄地方法院檢察署檢察官
    偵查起訴。
    理  由
一、訊據被告乙○○對於九十一年七月二十一日凌晨五時十五分許之夜間，侵入告訴
    人甲○○位於高雄市新興區○○○路一七０巷二十三號號住宅之事實供認不諱，
    惟矢口否有竊盜及對告訴人甲○○施以強暴之犯行，辯稱：「我是進去借廁所，
    沒有拿東西，沒有打甲○○，可能是逃跑時錯傷他」云云。經查右揭犯罪事實：
  (一)業據證人即告訴人甲○○於警詢指稱：「我在九十一年七月二十一日凌晨五時十
    分許，由外面回家時發現大門被開啟，進入後發現有一陌生男子即被告乙○○進
    我家中，我問他為何侵入我家中否當小偷行竊財物，當時陳某回答沒有，就欲逃
    離現場，我就大喊抓賊後，與乙○○發生扭打，此時警方就趕到現場逮捕了乙○
    ○，我臉部左眼角的傷是被乙○○毆打的」等語（詳見警卷第三頁至第四頁），
    偵查中則證稱：「當天晚上四點四十五分，我是尋守隊員剛好巡到我家門口，我
    看到有人進我家，而我原先有鎖上的大門已被打開，我進入屋內，在客廳及廚房
    之間走出一人，我問他幹什麼，他說借廁所，我說我鎖門你如何進來，他支吾不
    語，後來我抓住他的皮帶，他就準備往外跑並拖著我，並打我左臉一拳，他將我
    拖行並使我雙膝受傷，我大喊抓賊，經人合力以現行犯逮捕」等語（詳見偵卷第
    十三頁），於本院審理時則結證稱：「我是巡守隊的隊員，執勤時間是三至五點
    ，大約當日凌晨四點半，我經過我家門口，發現原來緊閉的玻璃大門被打開一半
    ，我就入內查看，大約走到客廳及廚房的中間時候，被告正好從廚房樓梯口要往
    大門出來，我問被告他要幹什麼，他說他要借廁所，我就抓住被告的皮帶，被告
    以手毆打我左臉一拳，我喊叫我兒子下來幫忙，被告還一直反抗掙扎，他還將我
    從廚房抓到外面，致使我的膝蓋及肩膀都挫傷」等語（詳見本院九十一年十二月
    三日審理筆錄），證人甲○○三次陳述情節大致相符，顯見被告係踰越甲○○住
    宅之門扇並侵入之，且為脫免逮捕而對甲○○施以強暴之事實，應可認定。
  (二)並有警卷內案發現場櫥櫃照片二幀在卷可參，該櫥櫃三層抽屜均呈打開狀態，與
    一般居家生活使用櫥櫃之經驗法則不符，顯為搜尋櫥櫃內物品之人所為，證人即
    告訴人甲○○於警詢時亦陳稱：「沒有財物被竊，只是屋內衣櫃的抽屜都被打開
    」等語（詳見警卷第四頁），參以當時甲○○屋內僅有被告一名非屬該家成員之
    外人在內，顯見被告已著手於竊盜構成要件行為之實施，亦可認定。
  (三)本院依職權查詢九十一年七月二十日日沒時間為當日下午六時四十五分，同年七
    月二十一日日出時間則為當日上午五時二十五分，告訴人返家時間係在同年七月
    二十一日上午四時四十五分許，尚在日末後日出前之夜間，有中央氣象局中華民
    國九十一年高雄地區日出日沒時刻表一件在卷可憑，被告於本院審理時亦供稱當
    時天還沒亮等語，核與前開證據文書所載內容相符，顯見被告確係夜間侵入甲○
    ○之住宅竊盜。
  (四)綜上所述，被告所辯顯與事實不合，不足採信，其犯行堪以認定，應依法論科。
二、核被告所為，係犯刑法第三百三十條第二項、第一項加重強盜未遂罪，公訴意旨
    漏未斟酌被告踰越門扇及夜間侵入住宅部分事實，而認被告係犯刑法第三百二十
    九條、第三百二十八條第三項、第一項之準強盜未遂罪，尚有未洽，惟其基本事
    實同一，本院自應予以審理，並變更其起訴法條。被告以強暴手段致告訴人甲○
    ○受傷，為加重準強盜之部分行為，不另論罪。又按刑法準強盜罪，係以竊盜或
    搶奪為前提，在脫免逮捕之情形，其竊盜或搶奪既遂者，即以強盜既遂論，如竊
    盜或搶奪為未遂，即以強盜未遂論。最高法院著有六十八年台上字第二七七二號
    判例可稽。被告已著手於竊盜行為之實施，而未竊得財物，依前開判例意旨為加
    重準強盜罪之未遂犯，應依刑法第二十六條前段規定減輕其刑。乙○○於九十年
    二月間因竊盜案件，經本院以九十年度易字第八九號判決判處有期徒刑四月確定
    ，並於九十一年三月二日執行完畢，有臺灣高等法院被告全國前案紀錄表一件附
    卷可證，其受有期徒刑之執行完畢後，五年內再犯有期徒刑以上之本罪，為累犯
    ，應依法加重其刑，並依法先加後減。審酌被告有違反麻醉藥品管理條例、竊盜
    、毒品危害防制條例等前科，素行不良，本件被告雖未竊得財物，惟對告訴人居
    住安寧及人身安全造成巨大威脅，且犯罪後仍飾詞圖卸刑責等一切情狀，量處如
    主文所示之刑，以資儆懲。
據上論斷，應依刑事訴訟法第二百九十九條第一項前段、第三百條，刑法第三百二十
九條、第三百三十條第二項、第一項、第二十六條、第四十七條，判決如主文。
本案經檢察官鄧藤墩到庭執行職務。
中      華      民      國    九十一    年     十二     月     十七     日
                                臺灣高雄地方法院刑事第二庭
                                    法  官  陳業鑫
右正本證明與原本無異。
如不服本判決，應於判決送達後十日內，向本院提出上訴狀。
                                    書記官  陳素徵
中      華      民      國    九十一    年     十二     月     十八     日
附錄本判決論罪之法條：
中華民國刑法第三百二十一條
犯竊盜罪而有左列情形之一者，處六月以上五年以下有期徒刑：
一  於夜間侵入住宅或有人居住之建築物、船艦，或隱匿其內而犯之者。
二  毀越門扇、牆垣或其他安全設備而犯之者。
三  攜帶兇器而犯之者。
四  結夥三人以上而犯之者。
五  乘火災、水災或其他災害之際而犯之者。
六  在車站或埠頭而犯之者。
中華民國刑法第三百二十九條
竊盜或搶奪，因防護贓物、脫免逮捕或湮滅罪證，而當場施以強暴脅迫者
，以強盜論。
中華民國刑法第三百三十條
犯強盜罪而有第三百二十一條第一項各款情形之一者，處七年以上有期徒刑。
前項之未遂犯罰之。
